臺灣臺南地方法院民事裁定
111年度家全字第11號
聲  請  人  林心瑜


相  對  人  黃國輝
上列當事人間請求離婚等事件，聲請人聲請假扣押，本院裁定如
下：
    主  文
一、聲請人以新臺幣516,000元為債務人供擔保後，得對於相對
    人之財產於新臺幣5,160,000元之範圍內為假扣押。
二、相對人如為聲請人供擔保金新臺幣5,160,000元或將請求之
    金額提存後，得免為或撤銷假扣押。
三、聲請程序費用新臺幣1,000元由相對人負擔。
    理  由
一、聲請意旨略以：兩造於民國85年1月28日結婚，婚後同住於
    臺南市○○區○○○路0段000巷00號房屋（下稱系爭房屋），相
    對人自111年3月中旬開始，常以警察勤務繁忙為由而夜宿派
    出所不回家，111年5月17日兩造因商談離婚之事發生爭執，
    相對人強逼聲請人離婚並將聲請人趕出系爭房屋後，旋以低
    於附近行情價格新臺幣（下同）14,880,000元委託幸福家不
    動產仲介公司銷售系爭房屋及其基地（下稱系爭房地），聲
    請人嗣於111年8月5日向本院訴請與相對人離婚，並請求分
    配夫妻剩餘財產。查系爭房地有一設定最高限額抵押權所擔
    保之債權4,560,000元，則相對人婚後財產價值為10,320,00
    0元(計算式：14,880,000－4,560,000元＝10,320,000元)，聲
    請人婚後並無財產，據此計算兩造間之婚後財產差額為10,3
    20,000元，相對人應給付聲請人差額之半數即5,160,000元
    【計算式：10,320,000元÷2＝5,160,000元】。因相對人上開
    所為顯無意公平分配剩餘財產之差額，並積極隱匿、處分其
    名下系爭房地，相對人處分後，將無法或不足清償滿足聲請
    人之債權，再衡之一般社會通念上，買賣價金顯較不動產更
    易於隱匿，足可認定日後有不能強制執行或甚難執行之虞之
    情事，聲請人倘未能及時保全債權，於歷經長期之訴訟程序
    後，縱獲勝訴判決，恐亦無法據為強制執行，而有假扣押之
    必要，聲請人願提供擔保以代釋明之不足，爰請求准予就相
    對人之所有財產於5,160,000元之範圍內予以假扣押等語。
二、本院之判斷：
（一）按債權人就金錢請求或得易為金錢請求之請求，欲保全強
      制執行者，得聲請假扣押；假扣押非有日後不能強制執行
      或甚難執行之虞者，不得為之；請求及假扣押之原因，應
      釋明之；前項釋明如有不足，而債權人陳明願供擔保或法
      院認為適當者，法院得定相當之擔保，命供擔保後為假扣
      押；請求及假扣押之原因雖經釋明，法院亦得命債權人供
      擔保後為假扣押；夫或妻基於剩餘財產差額分配請求權聲
      請假扣押者，前項法院所命供擔保之金額不得高於請求金
      額之十分之一；假扣押裁定內，應記載債務人供所定金額
      之擔保或將請求之金額提存，得免為或撤銷假扣押，民事
      訴訟法第522條第1項、第523條第1項、第526條及第527條
      分別定有明文，此依家事事件法第51條，為家事訴訟事件
      所準用，此觀家事事件審理細則第71條規定：「家事訴訟
      事件，得準用民事訴訟法保全程序之規定，為假扣押、假
      處分之聲請」闡述甚明。又所謂假扣押之原因，依同法第
      523條第1項規定，係指有日後不能強制執行或甚難執行之
      虞而言（最高法院102年度台抗字第398號裁定意旨參照）
      。
（二）經查：聲請人所主張之金錢請求，業據其提出離婚等事件
      之起訴狀就其對相對人有夫妻剩餘財產差額分配請求權為
      相當之釋明（見本院卷聲證4）。至於假扣押之原因，聲
      請人表示兩造於111年5月17日因商談離婚之事發生爭執，
      相對人強逼聲請人離婚並將聲請人趕出系爭房屋後，旋以
      低於附近行情價格14,880,000元委託幸福家不動產仲介公
      司銷售系爭房地之事實，復據聲請人提出上開仲介刊登出
      售系爭房地之臉書社群網站、公司網頁、地籍圖資網路便
      民系統截圖及系爭房地照片為證（見本院卷聲證3），足
      認相對人確有將就其高價之婚後財產為重大處分行為之情
      事，且此亦確實有使相對人達於無資力之狀態之可能性，
      則聲請人主張有因相對人就其財產為處分，將達於無資力
      之狀態致日後聲請人有不能執行或甚難執行之虞，並非全
      然無據，是本院雖認釋明尚有不足，惟聲請人既陳明願供
      擔保，爰定如主文第1項所示之擔保，命供擔保後為假扣
      押，併諭知相對人供如主文第2項所示金額之擔保或將請
      求之金額提存，得免為或撤銷假扣押。
三、依家事事件法第51條，民事訴訟法第526條第2項、第527條
    、第95條、第78條，裁定如主文。
中　　華　　民　　國　　111 　年　　8 　　月　　5 　　日
                  家事法庭  法　官　游育倫
以上正本係照原本作成。
如對本裁定不服，須於裁定送達後10日內向本院提出抗告狀，並
應繳納抗告費新臺幣1,000元。
中　　華　　民　　國　　111 　年　　8 　　月　　5 　　日
                            書記官 李鎧安